臺灣新北地方法院刑事判決
111年度金訴字第177號
公　訴　人　臺灣新北地方檢察署檢察官
被　　　告　許雅芝　
上列被告因違反洗錢防制法等案件，經檢察官提起公訴（110年
度偵字第34948、45396號）暨移送併辦(110年度偵字第39129、4
4394、43666號、111年度偵字第3791號)，被告於本院準備程序
中就被訴事實為有罪之陳述，經本院告知簡式審判程序意旨，並
聽取當事人意見後，合議庭裁定由受命法官依簡式審判程序獨任
審理，本院判決如下：
    主  文
許雅芝幫助犯洗錢防制法第十四條第一項之洗錢罪，累犯，處有
期徒刑陸月，併科罰金新臺幣玖萬元，罰金如易服勞役，以新臺
幣壹仟元折算壹日。
未扣案之犯罪所得新臺幣貳萬伍仟元沒收，於全部或一部不能沒
收或不宜執行沒收時，追徵其價額。
    事  實
一、許雅芝能預見將個人金融帳戶提供他人使用，可能因此遭作
    為收受、提領詐欺被害人匯款之用，並藉此製造金流斷點，
    以掩飾、隱匿犯罪所得之去向、所在，竟仍基於縱該結果發
    生亦不違背其本意之幫助詐欺取財及洗錢之不確定故意，於
    民國110年5月6日，在臺北市某不詳地點，將其申設之國泰
    世華商業銀行帳號000000000000號帳戶(下稱本案國泰帳戶)
    之存摺、提款卡，交予詐欺集團成員「陳明義」(音同，真
    實姓名年籍不詳，無證據證明為未滿18歲之人），並告知該
    帳戶之密碼。嗣上開詐騙集團成員取得本案國泰帳戶之帳號
    、密碼後，即先後於附表「詐騙時間、手法」欄所示的時間
    、手法，向附表「告訴人/被害人」欄所示之人施以詐術，
    致其等均陷於錯誤，而依該詐騙集團成員指示，分別於如附
    表「匯款時間」欄所示的時間，將如附表「匯款金額」欄所
    示之金額，匯至本案國泰帳戶內，上開款項旋遭不詳詐欺集
    團成員提領一空，藉以製造金流斷點，而順利掩飾、隱匿犯
    罪所得之去向、所在。
二、案經李春香訴由臺中市政府警察局東勢分局及臺中市政府警
    察局豐原分局報告臺灣新北地方檢察署檢察官偵查起訴；李
    名玄訴由桃園市政府警察局中壢分局；郭于珍、盧奐熒、卓
    于傑、張愷文、莊立筳、張祐誠、林均翰訴由新北市政府警
    察局三峽分局；徐陳堃訴由苗栗縣警察局竹南分局報告同署
    檢察官移送併辦。
    理  由
一、上開犯罪事實，業據被告許雅芝於本院準備程序、審理時坦
    承不諱，核與告訴人李春香、李名玄、郭于珍、盧奐熒、卓
    于傑、張愷文、莊立筳、張祐誠、林均翰、被害人陳政寬、
    賀朝建於警詢時之證述內容大致相符，並有附表「相關證據
    」欄之證據及本案國泰帳戶的申設資料及交易明細在卷可參
    ，足徵被告之自白與事實相符，應堪採信，本件事證明確，
    應依法論科。
二、論罪科刑：
㈠、核被告所為，係犯刑法第30條第1項前段、洗錢防制法第14條
    第1項之幫助洗錢罪及刑法第30條第1項前段、第339條第1項
    之幫助詐欺取財罪。被告以一個提供帳戶行為，幫助詐欺集
    團成員犯12次洗錢罪、詐欺取財罪，觸犯幫助洗錢罪及幫助
    詐欺取財等二罪名，為想像競合犯，應依刑法第55條，從一
    重論以幫助洗錢罪。
㈡、本案累犯予以加重的說明：
　　被告前因施用毒品案件，經本院以109年度簡字第1011號判
    決判處有期徒刑4月，於109年12月6日徒刑執行完畢出監，
    有臺灣高等法院被告前案紀錄表在卷可稽。被告受徒刑執行
    完畢後，5年內故意再犯有期徒刑以上之本罪，為累犯，爰
    依刑法第47條第1項之規定加重其刑。至司法院釋字第775號
    解釋，依解釋文及理由之意旨，係指構成累犯者，不分情節
    ，一律加重最低本刑，於不符合刑法第59條所定要件之情形
    下，致生行為人所受之刑罰超過其所應負擔罪責之個案，不
    符罪刑相當原則、比例原則。於此範圍內，在修正前，為避
    免發生上述罪刑不相當之情形，法院就該個案應裁量是否加
    重最低本刑；依此，該解釋係指個案應量處最低法定刑、又
    無法適用刑法第59條在內減輕規定之情形，法院應依此解釋
    意旨裁量不予加重最低本刑（最高法院108年度台上字第338
    號判決意旨參照），經核本案被告之犯罪情節，並無上開情
    事，尚無依上開解釋意旨裁量不予加重最低本刑之餘地，併
    此指明。
㈢、刑之減輕：
　　被告於本案係對正犯資以助力，但未參與犯罪行為之實施，
    為幫助犯，爰依刑法第30條第2 項規定減輕其刑。復被告於
    本院審理時，就被訴之幫助詐欺取財、幫助洗錢等犯罪事實
    均已自白，應依洗錢防制法第16條第2 項規定遞予減輕其刑
    。本案就刑之加重、減輕，依法先加後減之　　
㈣、移送併辦之說明：　　
　　臺灣新北地方檢察署檢察官以110年度偵字第39129、44394、43666號、111年度偵字第3791號移送併辦部分，與本案被告被訴之事實有想像競合犯之裁判上一罪關係，為起訴效力所及，本院應併予審理。　
㈤、爰以行為人之責任為基礎，審酌我國目前詐欺集團橫行，被
    告竟仍率然提供金融帳戶供他人使用以逃避犯罪之查緝，助
    長財產犯罪之猖獗，且嚴重破壞社會治安，並有礙金融秩序
    ，另增加被害人謀求救濟及執法機關追查犯罪之困難，行為
    誠屬不當，應予非難；然考量到被告犯後坦承犯行，犯後態
    度尚可，另衡酌被告的犯罪動機、目的、手段、智識程度及
    家庭生活經濟狀況（本院卷第281頁）、告訴人及被害人等
    所受損失(總計新臺幣【下同】近百萬元，數額非小)等一切
    情狀，量處如主文所示之刑，並就併科罰金刑部分，諭知易
    服勞役之折算標準，以資懲儆。　　
三、沒收：　
　　被告於偵查中檢察事務官詢問時稱其因交付本案帳戶而獲有
    25,000元之報酬，此屬被告犯本案之犯罪所得，未扣案且未
    實際發還給告訴人，故應依刑法第38條之1第1項前段宣告沒
    收，並依同條第3項規定，諭知於全部或一部不能沒收或不
    宜執行沒收時，追徵其價額。
四、依刑事訴訟法第273條之1第1項、第299條第1項前段（依判
    決精簡原則，僅記載程序法條文），判決如主文。
本案經檢察官曾開源提起公訴、移送併辦；檢察官江佩蓉到庭執
行職務。
中　　華　　民　　國　　111 　年　　3 　　月　　31　　日
                  刑事第十一庭  法　官  沈  易
以上正本證明與原本無異。
如不服本判決，應於判決送達後20日內敘明上訴理由，向本院提
出上訴狀 (應附繕本) ，上訴於臺灣高等法院。其未敘述上訴理
由者，應於上訴期間屆滿後20日內向本院補提理由書「切勿逕送
上級法院」。
                                書記官  陳湘文 
中　　華　　民　　國　　111 　年　　3 　　月　　31　　日

中華民國刑法第30條
幫助他人實行犯罪行為者，為幫助犯。雖他人不知幫助之情者，
亦同。
幫助犯之處罰，得按正犯之刑減輕之。

中華民國刑法第339條
意圖為自己或第三人不法之所有，以詐術使人將本人或第三人之
物交付者，處 5 年以下有期徒刑、拘役或科或併科 50 萬元以
下罰金。
以前項方法得財產上不法之利益或使第三人得之者，亦同。
前二項之未遂犯罰之。

洗錢防制法第14條
有第二條各款所列洗錢行為者，處 7 年以下有期徒刑，併科新
臺幣 5 百萬元以下罰金。
前項之未遂犯罰之。
前二項情形，不得科以超過其特定犯罪所定最重本刑之刑。

附表:
編號 告訴人/被害人 詐騙時間、手法 匯款時間 匯款金額(新臺幣) 相關證據 1 林均翰 詐欺集團成員於110年1月25日起，以社群軟體Instagram、通訊軟體LINE，佯稱可投資比特幣獲利云云，林均翰因而陷於錯誤，並依指示匯款至指定帳戶。 110年5月10日18時21分許 9萬元 林均翰所提供的LINE對話紀錄、網路交易明細擷圖。 2 陳政寬 詐騙集團成員於110年4月12日前某時，以通訊軟體LINE與被害人陳政寬連繫，以假投資真詐財之方式詐騙被害人陳政寬，陳政寬因而陷於錯誤，依其指示網路匯款。 110年5月7日17時17分許 5萬元 網路交易明細擷圖。     110年5月11日14時45分許 5萬元  3 賀朝建 詐欺集團成員於110年4月14日起，以交友軟體TINDER、通訊軟體LINE、M＆G網站，佯稱可投資獲利云云，賀朝建因而陷於錯誤，並依指示匯款至指定帳戶。 110年5月11日23時10分許 5萬元 賀朝建所提供的LINE對話紀錄、網路交易明細擷圖。 4 莊立筳 詐欺集團成員於110年4月16日起，以社群軟體Instagram、通訊軟體LINE、cmivpg.com網站，佯稱可投資獲利云云，莊立筳因而陷於錯誤，並依指示匯款至指定帳戶。 110年5月10日20時48分許 3萬元 莊立筳所提供的LINE對話紀錄、網路交易明細擷圖。 5 李名玄 詐欺集團成員於110年4月23日起，以社群軟體臉書、通訊軟體LINE、IGM FINANCIAL網站，向李名玄佯稱可依指示投資虛擬貨幣獲利云云，致李名玄陷於錯誤，並依指示匯款至指定帳戶。 110年5月9日17時54分 10萬元 李名玄所提供的LINE對話紀錄、網路交易明細擷圖。    110年5月9日17時55分 5萬9990元  6 徐陳堃 詐欺集團成員於110年4月29日前某日，以UBXOR網站，向徐陳堃佯稱可依指示投資獲利云云，致徐陳堃陷於錯誤，並依指示匯款至指定帳戶(併辦意旨書關於此部分詐欺時間、方式皆有誤載，然因已記載徐陳堃、匯款時間及金額可得特定此次詐欺犯行，不影響同一性，本院逕予更正)。 110年5月11日21時51分許 3萬元 存摺封面影本、網路交易明細擷圖。    110年5月11日21時52分許 3萬元     110年5月11日21時52分許 1000元  7 李春香 詐騙集團成員於110年5月1日，以通訊軟體LINE與告訴人李春香連繫，介紹FINANCIAL IGM網站，進而以假投資真詐財之方式詐騙李春香，致李春香陷於錯誤，依其指示匯款。 110年5月13日13時40分許 4萬6,000元 李春香所提供的LINE對話紀錄、匯款申請單。 8 張愷文 詐欺集團成員於110年5月3日起，以社群軟體臉書、通訊軟體LINE，介紹FINANCIAL IGM網站，佯稱可投資虛擬貨幣獲利云云，張愷文因而陷於錯誤，並依指示匯款至指定帳戶(併辦意旨書關於此部分詐欺時間有誤載，然因已記載張愷文、匯款時間及金額可得特定此次詐欺犯行，不影響同一性，本院逕予更正)。 110年5月13日14時12分許 1萬元 張愷文所提供的LINE對話紀錄、網路交易明細擷圖。 9 張祐誠 詐欺集團成員於110年5月3日起，以YOUTUBE、通訊軟體LINE群組「巔峰再起」、NISA網站，佯稱可加入個人操盤規劃投資云云，張祐誠因而陷於錯誤，並依指示匯款至指定帳戶。 110年5月13日10時24分許 30萬元 張祐誠所提供的LINE對話紀錄、網路交易明細擷圖。 10 盧奐熒 詐欺集團成員於110年5月4日起，以社群軟體臉書、通訊軟體LINE，介紹介紹FINANCIAL IGM網站網站，佯稱可支付傭金代操獲利云云，盧奐熒因而陷於錯誤，並依指示匯款至指定帳戶。 110年5月9日17時52分許 2萬元 自動櫃員機交易明細。 11 郭于珍 詐欺集團成員於110年5月8日起，以YOUTUBE、通訊軟體LINE群組「巔峰再起」、NISA網站，佯稱可加入個人操盤規劃投資云云，致郭于珍陷於錯誤，並依指示匯款至指定帳戶。 110年5月11日14時04分許 10萬元 郭于珍所提供的LINE對話紀錄、存款憑證。 12 卓于傑 詐欺集團成員於110年5月8日起，以YOUTUBE、通訊軟體LINE群組「巔峰再起」、NISA網站，佯稱可加入個人操盤規劃投資云云，卓于傑因而陷於錯誤，並依指示匯款至指定帳戶。 110年5月11日14時39分許 2萬元 卓于傑所提供的LINE對話紀錄、投資網站帳號、網路交易明細擷圖。 備註 1.上開編號之排序，係以附表所示之人受詐欺集團詐欺時間排序。 2.雖併辦意旨書關於本判決附表編號6、8所示的詐欺手法、時間有記載錯誤，但因為受害者人別、匯款時間、金額均無誤，故不影響受詐欺案件的同一性，本院逕予更正。